【裁判字號】    92,易,864
【裁判日期】    920519
【裁判案由】    傷害
【裁判全文】
臺灣高雄地方法院刑事判決                          九十二年度易字第八六四號
    公  訴  人  臺灣高雄地方法院檢察署檢察官
    被      告  甲○○
右列被告因傷害案件，經檢察官提起公訴（九十二年度偵字第二一二五號），本院判
決如左︰
    主  文
甲○○傷害人之身體，處拘役伍拾日，如易科罰金，以佰元折算壹日。
    事  實
一、甲○○於民國九十一年十二月二十八日晚間二十一時許，略帶酒意在高雄市○○
    區○○路附近，搭乘乙○○所駕駛車號ＹＰ－三五０號營業用小客車，前往同市
    苓雅區○○○路三十四號「超群大樓」，至該日晚間二十一時三十分許抵達該處
    ，甲○○欲支付車資之際，發現車資為新台幣（下同）二百九十元，較平時乘車
    費用多出約四、五十元，遂與乙○○發生口角，進而基於傷害乙○○身體之犯意
    ，徒手毆打乙○○，致乙○○受有下頷紅腫三Ｘ三公分、左胸上方紅腫五Ｘ五公
    分等傷害。
二、案經乙○○訴由高雄市政府警察局苓雅分局移送臺灣高雄地方法院檢察署檢察官
    偵查起訴。
    理  由
一、訊據被告於警訊及本院審理中均不否認於右揭時地與告訴人乙○○因車資數額發
    生衝突，進而徒手毆打乙○○，致其受有右述傷害等犯罪事實，然辯稱其當時有
    喝酒，一時衝動始毆打告訴人云云。惟查，右開犯罪事實業據告訴人乙○○於警
    訊及本院審理中指述甚詳，且有診斷證明書一紙，暨乃榮醫院於九十二年四月十
    三日函覆本院之病歷紀錄一件在卷可參，是被告前開自白應與事實相符，而得採
    為認定之依據。至被告雖供稱其因喝酒而情緒衝動，然此節並不影響其傷害犯意
    之成立，而以被告所述情況，並參諸被告於當日晚間接近翌日凌晨時分仍能製作
    警訊筆錄乙節以觀，可見被告行為當時至多僅達自制力降低之程度，而無精神耗
    弱可言，是被告所辯，尚無解於其犯行之成立。本件事證明確，被告犯行堪已認
    定。
二、核被告所為，係犯刑法第二百七十七條第一項之傷害罪。審酌被告並無前科，素
    行良好，此有臺灣高等法院被告全國前案紀錄表一件在卷可查，及能坦承犯行，
    且於本院審理中表示悔意，犯後態度良好，並考量其僅因車資細故即與告訴人發
    生爭執等犯罪動機，暨告訴人受傷情形尚非嚴重，然被告尚未能與告訴人達成和
    解等一切情狀，爰酌情量處如主文所示之刑，並諭知易科罰金折算標準。
據上論斷，應依刑事訴訟法第二百九十九條第一項前段，刑法第二百七十七條第一項
、第四十一條第一項前段，罰金罰鍰提高標準條例第一條前段、第二條，判決如主文
。
本案經檢察官李允煉到庭執行職務。
中    華    民    國    九十二    年      五      月        十九        日
                                  臺灣高雄地方法院刑事第七庭
                                      法  官  汪  怡  君
右為正本，係照原本作成，證明與原本無異。
如不服本判決，應於送達後十日內，向本院提出上訴狀。
                                      書記官  李  梅  芬
中    華    民    國    九十二    年      五      月        二十        日


司法院資訊處製作；財團法人民間司法改革基金會備份。
